【裁判字號】    97,交聲,566
【裁判日期】    970421
【裁判案由】    聲明異議
【裁判全文】
臺灣高雄地方法院交通事件裁定        97年度交聲字第566 號
    原處分機關  高雄市政府交通局
    異  議  人
    即受處分人  甲○○
上列異議人因違反道路交通管理處罰條例案件，對於高雄市政府
於民國97年3 月5 日所為之裁處（高市交裁字第裁32-B00000000
號），聲明異議，本院裁定如下：
    主  文
異議駁回。
    理  由
一、原處分意旨略以：異議人即受處分人於民國97年1 月26日9
    時35分許，騎乘車號ZAP-100 號機車（下稱本件機車），行
    經高雄市○○區○○路與中庸街口，因有在有燈光號誌管制
    之交岔路口闖紅燈之違規，經舉發後原處分機關裁處罰鍰新
    台幣（下同）1,800 元，並記違規點數3 點等語。
二、異議意旨略以：異議人甲○○於上開時間騎乘本件機車由高
    雄市○○街左轉力行路，行經力行路與中庸街口時之號誌係
    黃燈，有該路口7 部監視錄影器之錄影可證，惟異議人行經
    力行路與中都街口時遭員警攔下，值勤隊長周朝益稱：「上
    級壓力大，必須要開闖紅燈之舉發單才能交差等語」，即對
    異議人為上開之舉發，事實上異議人並無闖紅燈之違規，爰
    聲請撤銷原處分云云。
三、按汽車駕駛人，行經有燈光號誌管制之交岔路口闖紅燈者，
    處新臺幣1 千8 百元以上5 千4 百元以下罰鍰；汽車駕駛人
    有第53條情形者，記違規點數三點，道路交通管理處罰條例
    第53條第1項、第63條第1項第3款分別定有明文。
四、本件異議人甲○○固坦承有於上開時間騎乘本件機車通過高
    雄市○○路與中庸街口之事實，惟以前詞置辯云云（見本院
    卷第2 、22頁）。經查：異議人騎乘本件機車於上開時、地
    闖紅燈乙節，業經證人即舉發本件違規之警員林宏泰到庭結
    證稱：當日我與副隊長許登凱站在高雄市○○路146 號前面
    ，看汽機車有無違規或可疑人物，異議人當時機車速度很慢
    ，在力行路與中庸街口紅燈時，機車有先停下，異議人先查
    看力行路與中庸街口之燈號及左右來車，確認該路口沒有來
    車後才緩慢騎機車通過該紅燈路口，周朝益當時沒有在場等
    語（見本院卷第23、24頁）。證人林宏泰係就案發當日親身
    經歷之舉發經過作證，所證內容，就其目擊異議人違規情節
    及舉發經過敘述詳確，並無瑕疵，顯非一般憑空捏造證詞可
    擬，且衡情證人林宏泰為高雄市政府警察局三民第一分局警
    備隊之警員，僅係於依法執行勤務時，適時發現異議人騎乘
    本件機車在交岔路口闖紅燈之違規而舉發，其與異議人素不
    相識，復無怨隙，應無甘冒觸犯偽證之罪責，故意構詞誣陷
    異議人之必要，茍無其他積極證據可佐，已難認其有何濫行
    舉發違規之情形，證人林宏泰上開所述應可採信。另依道路
    交通管理處罰條例科處行政罰事件，依據公法爭議之舉證責
    任分配法則，固應先由行政機關就其業已履踐相關正當法律
    程式，以及人民應受處罰之客觀違反法令行為，負證明之責
    ，受處罰人就行政機關已為相當證明之前開事項，若主張欠
    缺主觀歸責條件或為其他抗辯，亦須就其所辯提出反證。惟
    行政機關對於前開應為舉證事項，並非不得以執行查察取締
    勤務人員，依據調查人證之程式，使就親歷事實提供不可替
    代之證明方法。受處罰人就該證人所述見聞經過之真實性倘
    有質疑，除依法定交互詢問程式加以檢驗外，亦不得僅因證
    人之個人身份、地位或與當事人之關係而謂其不得作證，或
    憑己意指為必須代以其他特定之證據方法，此在證人業已具
    結願依偽證罰則擔保證言可信之場合，尤屬當然。又高雄市
    ○○路與中庸街口設有2 支監視錄影設備，而該系統僅能存
    檔15日，無法提供本件違規之監視錄影畫面乙節，有高雄市
    政府警察局三民第一分局97年4 月15日高市警三一分偵字第
    0970007451號函在卷可查（見本院卷第26頁），本件雖無異
    議人違規時、地之錄影資料可佐，惟本件並非係由周朝益警
    員舉發、而違規路口之監視錄影設備僅有2 具，顯見異議人
    所述與事實不符，且未提出充分證據供本院調查其未闖紅燈
    之事，本院複查無何證據足資證明證人林宏泰有捏造事實違
    法取締之情事，自難僅憑異議人之片面指述，遽認本件取締
    有何違背常情之情形，則執勤警員本其維護交通秩序、公眾
    安全職責所為之舉發，自應受到合法、正確之推定。本案違
    規事實既經舉發警員到庭為證，輔以異議人所陳事實綜合審
    酌，異議人確有前述之違規行為已堪認定，異議人猶執前詞
    置辯，顯不足採信。
五、綜核上情，異議人確有騎乘本件機車在交岔路口闖紅燈之違
    規事實至為明確，洵堪認定，從而原處分機關依道路交通管
    理處罰條例第53條第1 項、第63條第1 項第3 款規定，裁處
    罰鍰1,800 元，並記違規點數3 點，核無不當。本件異議為
    無理由，應予駁回。
據上論斷，應依道路交通案件處理辦法第19條，裁定如主文。
中    華    民    國    97    年    4     月    21    日
                  交通法庭    法  官  何佩陵
以上正本證明與原本無異。
如不服本裁定應於送達後5日內向本院提出抗告狀。
中    華    民    國    97    年    4     月    25    日
                              書記官  鍾淑美


司法院資訊處製作；財團法人民間司法改革基金會備份。
